臺灣臺中地方法院刑事判決　　　　　　　　　　　九十三年度中簡上字第三八六號
　　上　訴　人
　　即　被　告　乙○○
右上訴人即被告因毒品危害防制條例案件，不服本院台中簡易庭九十三年度中簡字第
一四七一號中華民國九十三年六月十八日第一審簡易判決（聲請案號：台灣台中地方
法院檢察署九十三年度偵字第九０九一號），提起上訴，本院管轄之合議庭判決如左
：
    主  文
上訴駁回。
    事  實
一、乙○○於民國九十三年三月十一日八時四十五分許，在台中縣太平市○○路○段
    三九二號二樓其房間內，非法持有第一級毒品海洛因一包（淨重一‧一八公克，
    包裝重一‧一四公克），為警搜索當場查獲，並扣得該包海洛因。
二、案經台中市警察局第三分局報請台灣台中地方法院檢察署檢察官聲請簡易判決處
    刑。
    理  由
一、訊據上訴人即被告（下稱被告）乙○○否認持有第一級毒品犯行，辯稱為警在伊
    房間內查獲之海洛因一包非伊所持有，係伊妹丙○○及男友丁○○於查獲前一日
    晚上至伊房間，由丁○○拿出放在伊房間桌上忘記拿走云云。惟查扣案之第一級
    毒品海洛因一包（淨重一‧一八公克，包裝重一‧一四公克，含微量海洛因成份
    ，見卷附法務部調查局調科壹字第一二００一三七三０號鑑定通知書），係於九
    十三年三月十一日八時四十五分許，在台中縣太平市○○路○段三九二號二樓被
    告房間內為警搜索查獲等情，業據被告供承不諱，並有第一級毒品海洛因一包扣
    案，及本院搜索票、台中市警察局第三分局搜索筆錄、扣押物品目錄表、現場暨
    查獲毒品照片、警員甲○○所撰職務報告在卷可稽。又扣案之海洛因一包係放置
    上址二樓被告房間桌上之茶葉罐內，執行搜索時由被告主動帶同台中市警察局第
    三分局立德派出所警員甲○○至上址二樓被告房間取出，被告當時即供認該包海
    洛因為其所有，在場之丙○○、丁○○均未承認持有該包海洛因等情，復據證人
    甲○○證述綦詳。且依附卷搜索筆錄、扣押物品目錄表、現場暨查獲毒品照片、
    警員職報告之記載，當時除在上址二樓被告房間查獲扣案之海洛因一包外，另在
    上址一樓查獲第一級毒品海洛因三包（含袋重為０‧五公克、０‧六公克、０‧
    六公克）、海洛因殘渣袋一個、自製杓子一支及吸食器一個、橡皮膠管一條等物
    ，在場之丙○○、丁○○於偵查中並已坦承施用第一級毒品海洛因及分別持有上
    址一樓查獲之海洛因等物。揆諸常情，扣案之海洛因一包如係丙○○、丁○○持
    至上址二樓被告房間內忘記帶走，焉會放置桌上之茶葉罐內？而被告亦不可能主
    動帶警至上址二樓其房間取出，並供認為其所有，另丙○○、丁○○既坦承施用
    第一級毒品海洛因及持有上址一樓查獲之海洛因等物，已無解其刑責，為何又未
    承認持有扣案之海洛因一包？顯見扣案之海洛因一包確係被告所持有，被告所辯
    無非飾卸之詞，不足採信，其犯行堪以認定。
二、核被告所為，係犯毒品危害防制條例第十一條第一項之持有第一級毒品罪。原審
    適用毒品危害防制條例第十一條第一項、第十八條第一項前段、刑法第十一條前
    段、第四十一條第一項前段、罰金罰鍰提高標準條例第二條規定，判處被告有期
    徒刑三月，並諭知如易科罰金之折算標準及諭知沒收銷燬扣案之海洛因一包，經
    核其認事用法均無違誤，量刑亦屬妥適，被告否認持有第一級毒品犯行提起上訴
    ，尚無理由，應予駁回。
據上論結，應依刑事訴訟法第四百五十五條之一第一項、第三項、第三百六十四條、
第三百六十八條，判決如主文。
本案經檢察官李斌到庭執行職務。
中      華      民      國      九十三      年    十    月      五      日
                              臺灣臺中地方法院刑事第八庭
                                審判長法  官  朱  光  國
                                      法  官  洪  俊  誠
                                      法  官  鍾  堯  航
右正本證明與原本無異。
本件不得上訴。
                                      書記官
中      華      民      國      九十三      年    十    月      五      日
附錄本案論罪科刑法條全文
毒品危害防制條例第十一條第一項：
持有第一級毒品者，處三年以下有期徒刑、拘役或新台幣五萬元以下罰金。
